【裁判字號】    97,訴,2996
【裁判日期】    970814
【裁判案由】    毒品危害防制條例
【裁判全文】
臺灣板橋地方法院刑事判決              97年度訴字第2996號
公  訴  人  臺灣板橋地方法院檢察署檢察官
被      告  甲○○
上列被告因違反毒品危害防制條例案件，經檢察官提起公訴（97
年度毒偵字第5326號），因被告於準備程序中就被訴事實為有罪
之陳述，經本院合議庭裁定由受命法官獨任進行簡式審判程序，
並判決如下：
    主  文
甲○○施用第一級毒品，累犯，處有期徒刑柒月；又施用第二級
毒品，累犯，處有期徒刑參月。應執行有期徒刑捌月。
    事  實
一、甲○○前於民國91年間因恐嚇案件，經臺灣苗栗地方法院以
    91年度訴字第255 號判決判處有期徒刑10月，並分經臺灣高
    等法院臺中分院及最高法院駁回上訴確定；又因竊盜案件，
    經本院以92年度易字第1151號判決判處有期徒刑8 月，並經
    臺灣高等法院駁回上訴確定，前開二案經臺灣高等法院裁定
    應執行有期徒刑1 年5 月確定，於94年3 月14日假釋出監，
    於94年6 月22日假釋期滿未經撤銷視為執行完畢。又其前因
    施用毒品案件，經本院以95年度毒聲字第893 號裁定送觀察
    、勒戒後，認有繼續施用毒品之傾向，令入戒治處所施以強
    制戒治，於96年7 月17日停止戒治出所，於96年9 月11日強
    制戒治執行完畢，另經臺灣板橋地方法院檢察署以96年度戒
    毒偵字第319 號不起訴處分確定。詎仍不知悔改，於強制戒
    治執行完畢釋放後5 年內，復分別基於施用第一級毒品海洛
    因及第二級毒品甲基安非他命（起訴書均誤載為安非他命）
    之犯意，於97年4 月9 日中午某時許（起訴書誤載為97年4
    月7 日18時許），在臺北縣板橋市○○路○ 段416 巷38弄36
    之3 號2 樓住處，先以針筒注射稀釋後之海洛因之方式，施
    用海洛因1 次；隨後以針筒注射稀釋後之甲基安非他之方式
    ，施用甲基安非他命1 次。嗣於同年月10日10時42分許，經
    警採其尿液檢驗後，呈嗎啡及甲基安非他命陽性反應，始查
    悉上情。
二、案經臺北縣政府警察局海山分局報告臺灣板橋地方法院檢察
    署檢察官偵查起訴。
    理  由
一、上揭施用第一級毒品海洛因、第二級毒品甲基安非他命各 1
    次之事實，業據被告甲○○於本院審理時坦承不諱，而被告
    為警查獲時採集之尿液，經送驗結果呈嗎啡及甲基安非他命
    陽性反應，此有臺灣檢驗科技股份有限公司 CH/2008/40300
    號濫用藥物檢驗報告及應受尿液採驗人尿液檢體採集送驗紀
    錄表各1 份在卷可佐，被告上開自白與事實相符，堪信其為
    真實。又被告前於95年間因施用毒品案件，經本院以95年度
    毒聲字第893 號裁定送觀察、勒戒後，認有繼續施用毒品之
    傾向，令入戒治處所施以強制戒治，於96年7 月17日停止戒
    治出所，於96年9 月11日強制戒治執行完畢，另經臺灣板橋
    地方法院檢察署以96年度戒毒偵字第319 號不起訴處分確定
    ，有臺灣高等法院被告前案紀錄表1 份附卷可佐，其於強制
    戒治執行完畢釋放後5 年內，再為本件施用毒品犯行，應可
    認定。本案事證明確，被告犯行洵堪認定，應予依法論科。
二、核被告所為，係犯毒品危害防制條例第10條第1 項之施用第
    一級毒品罪、同條第2 項之施用第二級毒品罪。被告施用前
    後分別持有海洛因、甲基安非他命之低度行為，應分別為施
    用海洛因、甲基安非他命之高度行為所吸收，不另論罪。起
    訴書雖認被告施用第一級、第二級毒品時間為97年4 月7 日
    18時許，且認被告施用之第二級毒品為安非他命，惟均據公
    訴人於本院準備程序中更正被告施用第一級、第二級毒品時
    間為97年4 月9 日中午某時許，且施用之第二級毒品應為甲
    基安非他命（本院卷第20頁），本院自應依其更正而為審酌
    ，附此敘明。被告所犯上開2 罪，犯意各別，罪名不同，應
    分論併罰。又被告前因恐嚇案件，經臺灣苗栗地方法院以91
    年度訴字第255 號判決判處有期徒刑10月，並分經臺灣高等
    法院臺中分院及最高法院駁回上訴確定；另因竊盜案件，經
    本院以92年度易字第1151號判決判處有期徒刑8 月，並經臺
    灣高等法院駁回上訴確定，前開二案經臺灣高等法院裁定應
    執行有期徒刑1 年5 月確定，於94年3 月14日假釋出監，於
    94年6 月22日假釋期滿未經撤銷視為執行完畢，有臺灣高等
    法院被告前案紀錄表1 份附卷可稽，其受有期徒刑之執行完
    畢，於5 年內故意再犯本件有期徒刑以上之罪，為累犯，爰
    依刑法第47條第1 項規定加重其刑。爰審酌被告之前科紀錄
    、犯罪手段、生活狀況、國中畢業之智識程度、施用毒品係
    對自己身體之殘害，及其犯罪後均坦承犯行之態度等一切情
    狀，分別量處如主文所示之刑，併定其應執行之刑。
據上論斷，應依刑事訴訟法第273 條之1 第1 項、第299 條第 1
項前段，毒品危害防制條例第10條第1 項、第2 項，刑法第11條
前段、第47條第1 項、第51條第5 款，判決如主文。
本案經檢察官陳旻源到庭執行職務。
中    華    民    國    97    年    8     月    14    日
                  刑事第十三庭  法  官  俞秀美
以上正本證明與原本無異。
如不服本判決，應於判決送達後10日內向本院提出上訴狀（應附
繕本）。
                                書記官  謝怡貞
中    華    民    國    97    年    8     月    14    日
附錄本案論罪科刑之法條：
毒品危害防制條例第10條
施用第一級毒品者，處 6 月以上 5 年以下有期徒刑。
施用第二級毒品者，處3年以下有期徒刑。


司法院資訊處製作；財團法人民間司法改革基金會備份。
